Inventaris van de kaarten 1570- ca. 1890, verzameld door E. H. Bergsma
Nationaal Archief, Den Haag
Aanw 1913 VII 16-10 24
Aanw 1913 VII 16-11 281-1
Aanw 1913 VII 16-12 281-2
Aanw 1913 VII 16-13 357
Aanw 1913 VII 16-14 282
Aanw 1913 VII 16-15 360
Aanw 1913 VII 16-16 283
Aanw 1913 VII 16-17 364
Aanw 1913 VII 16-18 284
Aanw 1913 VII 16-19 285
Aanw 1913 VII 16-20 26
Aanw 1913 VII 16-21 365
Aanw 1913 VII 16-22 31
Aanw 1913 VII 16-23 30
Aanw 1913 VII 16-24 32
Aanw 1913 VII 16-25 28
Aanw 1913 VII 17-1 302
Aanw 1913 VII 17-2 303
Aanw 1913 VII 17-3 304
Aanw 1913 VII 17-4 297
Aanw 1913 VII 17-5 216
Aanw 1913 VII 17-6 217
Aanw 1913 VII 17-7 296
Aanw 1913 VII 17-8 218
Aanw 1913 VII 17-9 298
Aanw 1913 VII 17-10 299-1
Aanw 1913 VII 17-11 219
Aanw 1913 VII 17-12 299-2
Aanw 1913 VII 17-13 300
Aanw 1913 VII 17-14 299-3
Aanw 1913 VII 17-15 29
Aanw 1913 VII 17-16 301
Aanw 1913 VII 17-17 290-3
Aanw 1913 VII 17-18 215
Aanw 1913 VII 18-1 369
Aanw 1913 VII 18-2 370
Aanw 1913 VII 18-3 371
Aanw 1913 VII 18-4 372
Aanw 1913 VII 18-5 373
Aanw 1913 VII 18-6 374
Aanw 1913 VII 18-7 380
Aanw 1913 VII 18-8 387
Aanw 1913 VII 18-9 388
Aanw 1913 VII 18-10 381
Aanw 1913 VII 18-11 382
Aanw 1913 VII 18-12 383
Aanw 1913 VII 18-13 400
Aanw 1913 VII 18-14 1
Aanw 1913 VII 18-15 385
Aanw 1913 VII 18-16 376
Aanw 1913 VII 18-17 389
Aanw 1913 VII 18-18 386
Aanw 1913 VII 18-19 390
Aanw 1913 VII 18-20 377
Aanw 1913 VII 18-21 401
Aanw 1913 VII 18-22 391
Aanw 1913 VII 18-23 393
Aanw 1913 VII 18-24 403
Aanw 1913 VII 18-25 405
Aanw 1913 VII 18-26 404
Aanw 1913 VII 18-27 394
Aanw 1913 VII 18-28 395
Aanw 1913 VII 18-29 398
Aanw 1913 VII 18-30 399
Aanw 1913 VII 18-31 397
Aanw 1913 VII 18-32 396
Aanw 1913 VII 19-1 433
Aanw 1913 VII 19-2 434-1
Aanw 1913 VII 19-3 440
Aanw 1913 VII 19-4 441
Aanw 1913 VII 19-5 448
Aanw 1913 VII 19-6 431
Aanw 1913 VII 19-7 451
Aanw 1913 VII 19-8 449
Aanw 1913 VII 19-9 450
Aanw 1913 VII 19-10 445
Aanw 1913 VII 19-11 452
Aanw 1913 VII 19-12 407-1
Aanw 1913 VII 19-131 407-2
Aanw 1913 VII 19-132 446
Aanw 1913 VII 19-14 379
Aanw 1913 VII 19-15 375
Aanw 1913 VII 19-16 434-2
Aanw 1913 VII 19-17 392
Aanw 1913 VII 19-18 378
Aanw 1913 VII 19-19 402
Aanw 1913 VII 19-20 423
Aanw 1913 VII 19-21 406
Aanw 1913 VII 19-22 422
Aanw 1913 VII 19-23 413
Aanw 1913 VII 19-24 447-1
Aanw 1913 VII 19-25 447-2
Aanw 1913 VII 19-26 414-1
Aanw 1913 VII 19-27 414-2
Aanw 1913 VII 19-281 414-3
Aanw 1913 VII 19-282 414-4
Aanw 1913 VII 19-29 414-5
Aanw 1913 VII 19-30 414-6
Aanw 1913 VII 19-31 415-1
Aanw 1913 VII 19-32 415-2
Aanw 1913 VII 19-33 415-3
Aanw 1913 VII 19-34 415-4
Aanw 1913 VII 19-35 416
Aanw 1913 VII 19-36 424
Aanw 1913 VII 19-37 425-1
Aanw 1913 VII 19-38 417
Aanw 1913 VII 19-39 418
Aanw 1913 VII 19-40 419
Aanw 1913 VII 19-41 421
Aanw 1913 VII 19-42 425-2
Aanw 1913 VII 19-43 425-3
Aanw 1913 VII 19-44 425-4
Aanw 1913 VII 19-45 425-5
Aanw 1913 VII 19-46 408-1
Aanw 1913 VII 19-47 408-2
Aanw 1913 VII 19-48 408-3
Aanw 1913 VII 19-49 408-4
Aanw 1913 VII 19-50 408-5
Aanw 1913 VII 19-51 408-6
Aanw 1913 VII 19-52 408-7
Aanw 1913 VII 19-53 408-8
Aanw 1913 VII 19-54 408-9
Aanw 1913 VII 19-55 408-10
Aanw 1913 VII 19-56 408-11
Aanw 1913 VII 19-57 408-12
Aanw 1913 VII 19-58 408-13
Aanw 1913 VII 19-59 408-14
Aanw 1913 VII 19-60 408-15
Aanw 1913 VII 19-61 408-16
Aanw 1913 VII 19-62 408-17
Aanw 1913 VII 19-63 411-1
Aanw 1913 VII 19-64 411-2
Aanw 1913 VII 19-65 409
Aanw 1913 VII 19-66 410
Aanw 1913 VII 19-67 412
Aanw 1913 VII 19-68 435
Aanw 1913 VII 19-69 437-1
Aanw 1913 VII 19-70 436
Aanw 1913 VII 19-71 437-2
Aanw 1913 VII 19-72 426-1
Aanw 1913 VII 19-73 432-1
Aanw 1913 VII 19-74 426-2
Aanw 1913 VII 19-75 426-3
Aanw 1913 VII 19-76 426-4
Aanw 1913 VII 19-77 426-5
Aanw 1913 VII 19-78 426-6
Aanw 1913 VII 19-79 426-7
Aanw 1913 VII 19-80 428
Aanw 1913 VII 19-81 427
Aanw 1913 VII 19-82 420-1
Aanw 1913 VII 19-83 420-2
Aanw 1913 VII 19-84 425-6
Aanw 1913 VII 19-85 438
Aanw 1913 VII 19-86 432-2
Aanw 1913 VII 19-87 439-1
Aanw 1913 VII 19-88 439-2
Aanw 1913 VII 19-89 429-1
Aanw 1913 VII 19-90 429-2
Aanw 1913 VII 19-91 430
Aanw 1913 VII 20-1 454
Aanw 1913 VII 20-2 455
Aanw 1913 VII 20-3 459-1
Aanw 1913 VII 20-4 459-2
Aanw 1913 VII 20-5 459-3
Aanw 1913 VII 20-6 459-4
Aanw 1913 VII 20-7 442-1
Aanw 1913 VII 20-8 460-1
Aanw 1913 VII 20-9 443
Aanw 1913 VII 20-10 442-2
Aanw 1913 VII 20-11 461
Aanw 1913 VII 20-12 442-3
Aanw 1913 VII 20-13 456
Aanw 1913 VII 20-14 457
Aanw 1913 VII 20-15 453
Aanw 1913 VII 20-16 458
Aanw 1913 VII 20-17 462
Aanw 1913 VII 20-18 444-1
Aanw 1913 VII 20-19 444-2
Aanw 1913 VII 20-20 460-2
Aanw 1913 VII 20-21 460-3
Aanw 1913 VII 21-1 484
Aanw 1913 VII 21-2 481
Aanw 1913 VII 21-3 482
Aanw 1913 VII 21-4 463
Aanw 1913 VII 21-5 464
Aanw 1913 VII 21-6 465
Aanw 1913 VII 21-7 466
Aanw 1913 VII 21-8 473
Aanw 1913 VII 21-9 470
Aanw 1913 VII 21-10 471
Aanw 1913 VII 21-11 472
Aanw 1913 VII 21-12 467
Aanw 1913 VII 21-13 483
Aanw 1913 VII 21-14 468
Aanw 1913 VII 21-15 469
Aanw 1913 VII 21-16 485-1
Aanw 1913 VII 21-17 474
Aanw 1913 VII 21-18 480
Aanw 1913 VII 21-19 488
Aanw 1913 VII 21-20 489
Aanw 1913 VII 21-21 486
Aanw 1913 VII 21-22 487
Aanw 1913 VII 21-23 477
Aanw 1913 VII 21-24 479
Aanw 1913 VII 21-25 478
Aanw 1913 VII 21-26 475
Aanw 1913 VII 21-27 485-2
Aanw 1913 VII 21-28 476
Aanw 1913 VII 22-1 490
Aanw 1913 VII 22-2 506
Aanw 1913 VII 22-3 504
Aanw 1913 VII 22-4 503
Aanw 1913 VII 22-5 507
Aanw 1913 VII 22-6 550
Aanw 1913 VII 22-7 556
Aanw 1913 VII 22-8 553
Aanw 1913 VII 22-9 502
Aanw 1913 VII 22-10 554
Aanw 1913 VII 22-11 539-1
Aanw 1913 VII 22-12 539-2
Aanw 1913 VII 22-13 491-1
Aanw 1913 VII 22-14 492
Aanw 1913 VII 22-15 491-2
Aanw 1913 VII 22-16 493
Aanw 1913 VII 22-17 494
Aanw 1913 VII 22-18 495
Aanw 1913 VII 22-19 496
Aanw 1913 VII 22-20 498
Aanw 1913 VII 22-21 510
Aanw 1913 VII 22-22 509
Aanw 1913 VII 22-23 497
Aanw 1913 VII 22-24 505
Aanw 1913 VII 22-25 511
Aanw 1913 VII 22-26 501
Aanw 1913 VII 22-27 500
Aanw 1913 VII 22-28 499
Aanw 1913 VII 22-29 508
Aanw 1913 VII 22-30 544
Aanw 1913 VII 22-31 525
Aanw 1913 VII 22-32 527
Aanw 1913 VII 22-33 524
Aanw 1913 VII 22-34 528
Aanw 1913 VII 22-35 529
Aanw 1913 VII 22-36 530
Aanw 1913 VII 22-37 516
Aanw 1913 VII 22-38 526
Aanw 1913 VII 22-39 531
Aanw 1913 VII 22-40 513
Aanw 1913 VII 22-41 515
Aanw 1913 VII 22-42 514
Aanw 1913 VII 22-43 521
Aanw 1913 VII 22-44 517
Aanw 1913 VII 22-45 522
Aanw 1913 VII 22-46 518
Aanw 1913 VII 22-47 519
Aanw 1913 VII 22-48 523
Aanw 1913 VII 22-49 520
Aanw 1913 VII 22-50 536
Aanw 1913 VII 22-51 533
Aanw 1913 VII 22-52 549
Aanw 1913 VII 22-53 546
Aanw 1913 VII 22-54 547
Aanw 1913 VII 22-55 545
Aanw 1913 VII 22-56 551
Aanw 1913 VII 22-57 532
Aanw 1913 VII 22-58 548
Aanw 1913 VII 22-59 552
Aanw 1913 VII 22-60 534
Aanw 1913 VII 22-61 535
Aanw 1913 VII 22-62 537-1
Aanw 1913 VII 22-63 537-2
Aanw 1913 VII 22-64 538
Aanw 1913 VII 22-65 540
Aanw 1913 VII 22-66 558
Aanw 1913 VII 22-67 542
Aanw 1913 VII 22-68 559
Aanw 1913 VII 22-69 543
Aanw 1913 VII 22-70 541
Aanw 1913 VII 22-71 560
Aanw 1913 VII 22-72 555
Aanw 1913 VII 22-73 561
Aanw 1913 VII 22-74 562
Aanw 1913 VII 22-75 563
Aanw 1913 VII 22-76 512
Beschrijving van de series en archiefbestanddelen
- WERELD., I
  - De Xde landkaart, vertoonende de van ouds bekende Waereld, beneven derzelver Verdeelingen onder Noachs Nakomelingen door W.A. Bachiene... Kaart van de verdeling van Europa, Noord-Afrika en Arabië, met inzetten van Afrika en de toren van Babel., 1764; 1; 1 blad; 31 mm = 100 uren weegs
    kaart
  - Osmaanse Rijk., I.20
    - Carte de l'Empire Ottoman avec les dénominations des provinces Grecques... revue et corrigée par Herisson Geographe en 1828. A Paris chez Basset, Rue St. Jacques., 2; 1 blad Kleur; no 64. 85 mm = 50 Franse mijl
    - Carte de l'Empire Ottoman, contenant la Turquie d'Europe et d'Asie, dressée par Herisson Geographe., Begin 19e eeuw; 3; 1 blad Kleur; 33 mm = 25 Franse mijl
    - Nieuwe Kaart van het Turksche Rijk gelegen in Europa, Asia en Afrika, te Amsterdam bij Isaak Tirion., Rond 1750; 4; 1 blad; 5 cm = 160 Franse mijl
      Zie Atlantes deel III blz. 131
      Uit:Nieuwe en Beknopte Hand-Atlas, bestaande in eene verzameling... I. Tirion
    - Carte de la Turquie d'Europe et d'Asie, dressé d'apres les cartes les plus récentes, et gravée par L. Berthe., 1829; 5; 1 blad Kleur; 68 mm = 50 Franse mijl
    - Kaart van het Toneel des Oorlogs in Turkije (aan den Donau)., 1853; 6; 1 blad; 7 cm = 100
      Te Rotterdam bij H.V. van Gogh,
    - General-karte von der Europäischen Turkei, nach allen vorhandenen Original-karten und Itinerarischen Hülfsmittelen bearbeitet., 1853; 7; 4 bladen en 1 katern Kleur. Met bijlage; 1:1.000.000
      Gezeichnet von Heinrich Kiepert ... Berlin
    - De oorlog in het Oosten. De Zwarte Zee., Midden 19e eeuw; 8; 1 blad; 1:500.000
      Amsterdam, gebroeders Diederichs
    - De Oorlog in het Oosten. De Donau en het Balkan-Gebergte., Midden 19e eeuw; 9; 1 blad; 1:250.000
      Amsterdam, Gebroeders Diederichs
    - Karte des Turkischen Reichs in Asien, nach den besten und neuesten Hülfsmitteln bearbeitet von H. Kiepert, Berlin., 1853; 10; 2 bladen Kleur; 1:2.500.000
      2 exemplaren
    - Map of the Ottoman Empire, the Black Sea and the Frontiers of Russia and Persia, by James Wyld,.... London., 1853; 11; 1 blad Kleur; 48 mm = 150 Engelse mijl
    - Nieuwe Kaart van Europisch Turkijen, na de alderlaatste ontdekking int licht gebracht, te Amsterdam bij Isaak Tirion..., 1733; 12; 1 blad; 59 mm = 60 Franse mijl
      Atlantes deel III blz. 129
- EUROPA., II
  - De Alpen., II.40
    - Profile zur Erlaeuterung des Vortrages über den Geologischen Bau der Alpen von Dr. Adolph Schlagintweit., Midden 19e eeuw; 13; 1 blad Kleur; zonder schaalaanduiding
      Druck v. Winckelmann u. Söhne Berlin:
      Vier geologische doorsneden van de Alpen
    - Gangkarte über die nächste Umgegend von Schneeberg, entworfen von H. Müller, Bergamts Assessor, unter mitwirkung von H. Schmidthuber, Berggeschworner., Rond 1800; 14; 1 blad Kleur. Met legenda; 1:12.000
      Geologische kaart van Schneeberg, Neustäedtel en omgeving in de Oostenrijkse Alpen
    - Carte Physique et Minéralogique du Mont-Blanc et des Montagnes et Vallées qui l'avoisinent, presentée à son excellence le Comte Molé... par son bien humble serviteur J.B. Raymond, capitaine au corps Royal des Ingenieurs-Geographes., Begin 19e eeuw; 15; 1 blad; 1:11.200
      Mineralogische kaart
  - De Rijn., II.80
    - Topographische Carte des Rheinstromes von Hüningen bis Lauterburg, oder Längs der Fransözisch-Bädischen Gränze, nebst der in Folge der Pariser Friedenschlüsse vom Jahr 1814 und 1815 neu berichtigten.., 1828; 16; 19 bladen; 1:250.000
      zonder (auteurs)naamvermelding
      Blad 1 is overzichtsblad
    - Geographische Karte des Rheinstromes und seiner beiderseitigen Ufer von Hueningen bis Lauterburg, oder längs der Fransözischen-Badischen Gränze... Titelblad van een kaart van de Rijn langs de Frans-Duitse grens., 1e Kwart 19e eeuw; 17; 1 blad; zonder schaalaanduiding
      Zie ook inv. nr. 16
    - Carte topographique du cours du Rhin, depuis Basle jusqu'a Mayence.... sur laquelle on a tracé les mouvements et les positions des Armées Françaises et Allemandes, pendant les campagnes de 1674 et 1675., Par le Cher de Beaurain. Kaart van de Rijn tussen Basel en Mayence.; Begin 19e eeuw; 18; 6 bladen Kleur; 1:500.000
      Met legenda
      Blad 6 is overzichtsblad
      Blad 5 is in 2 exemplaren aanwezig
    - "Uebersichts Karte von dem Grossherzogthum Baden, nebst Theilen der Angrenzenden Laender. Bearbeitet in 6 Blättern von der topographischen Abteilung des Grossherzoglichen Generalstabs., 1864; 19.1-19.6; 6 bladen; 1:200.000
      - Blad 1 Mannheim., 19.1
      - blad 2 Heidelberg., 19.2
      - blad 3 Karlsruhe., 19.3
      - blad 4 Pforzheim., 19.4
      - blad 5 Freiburg., 19.5
      - blad 6 Constanz., 19.6
    - Special Carte des Rheinlaufes von Speier bis Bingen nebst den angraenzenden Gegenden von beiden Ufern bis an die Gebirge. Herausgegeben Anno 1795-1797 von P. Dewarat in Mannheim., 20; 4 bladen; 11,5 cm = 5 uren gaans
    - Le cours du Rhin de Constance à Bale, en deux feuilles contenant le Fricqthal, les quatres villes Forestières, et partie de la Souabe. A Paris chez le Saint le Rouge, Ingénieur-Geographe du Roy.., 1745; 21; 2 bladen; 11,5 cm = 2 Franse mijl
    - Carte du Rhin pres de Düsseldorf en deux feuilles. Gestochen von H. Eckhard in Darmstadt. Kaart van de Rijn bij Düsseldorf met dieptelijnen., 1e Kwart 19e eeuw; 22; 2 bladen; 8 cm = 300 voeten
    - De Rhijn. J. Klockhoff del. et sculp.. Kaart van de Rijn tussen Andernach en Dusseldorf., 2e Helft 18e eeuw; 23; 1 blad; zonder schaalaanduiding
      West boven
  - Noord-Europa., 1854, II.000
    - Ubersichts-Karte der Länder um die Nord- und Oostsee.., 24; 1 blad Kleur; 1:6.000.000
      Vervaardigd door: Berghaus Met inzet van St. Petersburg
      uitg. Perthes
    - De Oorlog in het Oosten. De Oostzee en Aangrenzende landen., Midden 19e eeuw; 25; 1 blad; 5 mm = 80 Franse mijl
    - Wyld's Map of the Baltic or East Sea, including the Gulf of Finland, and surrounding Countries, shewing the present seat of war. London, published by James Wyld, Geographer... Kaart van de Oostzee en Finse Golf met omliggende landen., 1854; 26; 1 blad Kleur; 84 mm = 150 Engelse mijl
      Met inzet van Cronstadt
    - Der Finnische und Rigaische Meerbusen. Kaart van de Finse Golf., Midden 19e eeuw; 27; 1 blad; z.s
      Uitg. C. Fleming
      Met kaart-inzetten van havensteden, en diepte-aanduidingen
    - Kart over Norge, til Brug ved Elementaer-Unterwüsungen, udarbeidet af P.A. Munch., 1845; 28; 1 blad Kleur; 1:360.000
      Met legenda en diverse kaartinzetten
    - Tabula exactissima Regnorum Suecia et Norvegiae, nec non Maris Universi. Orientalis., 1698; 29; 1 blad Kleur; 45 mm = 30 Duitse mijl
      Nicolaas Visscher
      Atlantes deel III blz. 184
    - Nieuwe kaart van het Koninkrijk Zweden, na de laatste ontdekking int licht gebracht. te Amsterdam bij Isaak Tirion., 1734; 30; 1 blad; 49 mm = 45 Duitse mijl
    - Nieuwe Kaart van het Koninkrijk Denemarken, na de laatste ontdekking int licht gebracht. te Amsterdam bij Isaak Tirion., 1734; 31; 1 blad; 66 mm = 15 Duitse mijl
    - Regni Daniae Novissima et Accuratissima Tabula per Nicolaum Visscher. Kaart van Denemarken., 1698; 32; 1 blad Kleur; 58 mm = 9 Duitse mijl
  - West-Europa., II.200
  - Britse Eilanden., II.200
    - Map of the British Isles, showing the Cities, Borough and Market Towns, the principal Villages, Railways, Mail & Turnpike Roads, Navigable Rivers & Canals with the Soundings & Land banks round the Coast. By J. & C. Walker., 1844; 33; 2 bladen Kleur; 11,5 cm = 50 Britse mijl
      Met inzet van Shetland, Orkney en de Kanaal-eilanden
    - Carte des Isles Britanniques, 8 feuilles, à l'echelle de 1:600.000. Etablissement Géographique de Bruxelles, fondé par Ph. Van der Maelen. Kaart van Engeland en Ierland in 8 bladen., 3e Kwart 19e eeuw; 34; 8 bladen; 18 cm = 60 Engelse mijl
      Twee exemplaren aanwezig
      Overzichtsblad: 34-1 en 34-14a
    - Nova Totius Angliae Scotiae, et Hiberniae tab. Auctore Frederik de Wit., 1680; 35; 1 blad Kleur; 5 cm = 48 Engelse mijl
      Atlantes deel III blz. 212
    - Carte des Iles Britanniques, contenant le Royaume d'Angleterre, d'Ecosse, d'Irlande, et des îles dépendantes, divisée en ses principaux Pays, Comtés, Shieries etc. suivant les dernières observations. A Paris chez Jean.., Eind 18e eeuw; 36; 1 blad Kleur; 79 mm = 60 Engelse mijl
    - Nieuwe Kaart van de Eilanden van Groot-Brittannien, behelzende de Koninkrijken Engeland, Schotland en Ierland. Volgens de laatste waarnemingen in het Ligt gebragt. te Amsterdam bij Isaak Tirion., Midden 18e eeuw; 37; 1 blad; 32 mm = 70 Engelse mijl
    - La Grande Bretagne ou les Royaumes d'Angleterre et d'Ecosse, comme ainsi le Royaume d'Irlande... Tobie Conrad Lotter. Géographe à Augsburg., Rond 1760; 38; 1 blad Kleur; 18 mm = 60 Engelse mijl
    - Magna Britannia, aut Anglia, Scotia, et Hibernia, quarum prior divisa in septem Regna.... Typis Gerardi et Leonardi Valk., 1700; 39; 1 blad Kleur; 72 mm = 90 Engelse mijl
      Atlantes deel III blz. 138
    - Tabula Magnae Brittaniae continens Angliam Scotiam et Hiberniam, nuperrime - edita per Nicolaum Johannis Visscher., 1698; 40; 1 blad; 57 mm = 80 Engelse mijl
      Atlantes deel III blz. 180
    - Iles Britanniques ou Royauwe-Uni de la grande Bretagne et de l'Irlande. Dressee par le Chev. L. Apie, Géographe. Dediée et Presentée au Roi. à Paris chez Basset., 1822; 41; 1 blad Kleur; 1:200.000
    - Britanicae Insulae in quibus Album sive Brittanica Maior, Iverniae sive Brittannia Minor tum est Orcades, Ebudes et Casziterides. autore N. Sanson. Amstelodami apud I. Covens & C. Mortier, cum privilege., Begin 18e eeuw; 42; 1 blad; 63 mm = 100 Engelse mijl
    - Les Isles Britanniques., Rond 1800; 43; 1 blad; z.s
    - Carte Générale des isles Britanniques, contenant les Royaumes d'Angleterre, d'Ecosse et d'Irlande. Dressée par Herisson, Elève du cen. Bonne, ancien Ingénieur Hydrographe de la Marine à Paris, chez Basset,...., 1806; 44; 1 blad Kleur; 12,4 cm = 139 Engelse mijl
    - Londen. C. Smith & Son. Mapsellers 1821. Kaart van Engeland en Ierland., 45; 2 bladen Kleur; 13,5 cm = 51 Engelse mijl
      Twee exemplaren; tweede exemplaar dateert van 1838
    - The new Railway map of the British Isles. Compiled and engraved by John Dower. Published... by H.G. Collins., 3e Kwart 19e eeuw; 46; 2 bladen Kleur; 73 mm = 50 Engelse mijl
    - Tableau Général des Isles Britanniques, comprenant les Royaumes d'Angleterre et d'Ecosse sous la Dénomination de Grande Bretagne, et le Royaume d'Irlande, avec la Chronologie Généalogique des Rois. Par M. Brion de la Tour, Ingénieur-Géographe du Roi, 1792., Kaart van Engeland en Ierland met chronologie van de regerende vorsten in het rijk.; 47; 1 blad; 76 mm = 100 Engelse mijl
    - Petit Neptune Anglais, ou Carte Marine des Côtes d'Angleterre, d'Ecosse et d'Irlande par M. Bonne.....avec privilege du Roy. A Paris chez Lattré. Kaart van de kusten van Engeland en Ierland rond 1780., 48; 1 blad Kleur; zonder schaalaanduiding
      Twee exemplaren
    - Mogg's map of Steam Navigation... Map of the United Kingdom or Water Itinerary of Great Britain & Ireland,.. by Edward Mogg. Kaart van Stoombootroutes in Engeland en Ierland., 1845; 49; 1 blad Kleur; 7 cm = 72 Engelse mijl
    - To her Most Excellent Majesty Queen Victoria, this Map of the British Isles. Elucidating the Distribution of the Population, based on the census of 1841; compiled and drawn by Augustus Petermann... Kaart van de bevolkingsdichtheid van Engeland en Ierland., Midden 19e eeuw; 50; 1 blad Kleur; 11 cm = 100 Engelse mijl
    - Etablissement Géographique de Bruxelles. Fondê par Ph. Vandermaelen en 1830. Carte des Iles Britanniques 1834. Kaart van de administratieve indeling van Engeland en Ierland., 51; 1 blad Kleur. Met legenda; zonder schaalaanduiding
    - Carte des Iles Britanniques. Etablissement Géographique de Bruxelles. Kaart van de administratieve indeling van Engeland en Ierland., Midden 19e eeuw; 52; 1 blad Kleur; 10,5 cm = 100 Engelse mijl
    - To her Most Excellent Majesty, Queen Victoria, this Hydrographical Map of the British Isles, exhibiting the Geographical Distribution of the Inland Waters, constructed by Augustus Petermann... Kaart van de afwatering der rivieren van de Britse eilanden., 1749; 53; 1 blad Kleur; 1:600.000
    - Diagram shewing the Principal Triangulation for the ordnance survey of Great Britain and Ireland. Diagram van de primaire triangulatie van Engeland en Ierland., Eind 19e eeuw; 54; 1 blad; zonder schaalaanduiding
    - Wreck Chart of the British Isles for 1868. Compiled from the Board of trade Register. Showing also the present Life-Boat Stations. Kaart van wrakken in de zee rondom de Britse eilanden., 55; Kleur; 46 mm = 100 zeemijlen
      Vervaardigd door: John Dower Met legenda
      Afkomstig uit een Engels dag- of weekblad
    - Cholera Map of the British Isles showing the Districts attacked in 1831, 1832 and 1833. Constructed from Official Documents by Augustus Petermann. London, John Betts.... Kaart van de cholera-epidemie in enkele districten in de Britse Eilanden rond 1832., Midden 19e eeuw; 56; 1 blad
    - Smith's new map of the United Kingdom of Great Britain and Ireland on which the Turnpike and principal Cross roads are carefully discribed, particularly distinguishing the route of the mail coaches, the course of the rivers, navigable Canals, ... specifying the distance from London from one Market Town to another...., 1806; 57; 1 blad Kleur; zonder schaalaanduiding
      Blad 1 van de wegenkaart van de Britse Eilanden: Noord-Schotland
    - Carte physique et mineralogique des Iles Britanniques, presentant les Cours d'Eau les Roches et les substances minérales. 1833. Geologische kaart van Engeland en Ierland., 58; 1 blad Kleur; 23 mm = 70 mijl
      Uitgegeven door: Th Lejeune à Bruxelles
  - Zuidelijke Nederlanden., II.200
    - Descriptio Agri Batavi aliorumque qui Hodie cis Rhemum in dicione VII Foederatorum, Auctore: Mensone Alting. Historische kaart van het Zuid-Nederlandse gebied ten tijde van de Romeinen., 1697; 59; 1 blad; 88 mm = 30 semis gradus
      Acta Cartografica deel XIV blz. 41
    - Nederland., II.210
      - West-Nederland Overmaassche Landen. Gedeelte van Schieland en Delfland, en het langste gedeelte van de Rhijnlandsche, en Kennemerlandsche Landen, benevens het midden van Noordholland tot de Zuiderzee. Gedaante der Hollandsche Kust, aan de Noordzijde van de Maaze, van de Zee tot voorbij Vlaardingen. Doorsnede van de kust met vermelding der grondsoorten., Midden 18e eeuw; 60; 1 blad Kleur; Koperdruk p; 74 mm = 800 Rijnlandse roeden
        Vervaardigd door: J. le Francq van Berkhey Twee exemplaren
    - Rivieren., II.210
      - Gemeeten Kaart van het benedenste gedeelte van de rivier de Linge, van Gorinchem tot boven Asperen. Melchior Bolstra., 1753; 61; 1 blad; 15 cm = 400 Rijnlandse roede
        Vervaardigd door: Melchior Bolstra Behoort bij resolutie van 9 april 1754, Staten van Holland
      - Kaart van een gedeelte van de Rivier de Lek bij en omtrent Krimpen... alsmede van een Gedeelte der Merwede en Nieuwe Maas., 1779; 62; 1 blad; 34 mm = 300 Roeden
        Vervaardigd door: H. van Straalen Behoort bij resolutie van 1 april 1780, Staten v. Holland
      - Kaart van de rivier de Hollandse IJssel, van Gouda tot IJsselmonde. E. Olivier en J. Leyds., 1860; 63; 3 bladen; Schaal van 100 el op den duim
        Met register van peilingen op blad A
        Blad A: Gouda, tevens bladwijzer
        Blad B: Ouderkerk
        Blad C: Nieuwerkerk
      - Hydrographische kaart der Zeegaten van Goeree en de Maas., 1823; 64; 1 blad; 97 mm = 3000 Nederlandse ellen
        Vervaardigd door Kap J.C. Rijk Met legenda en dieptetabel
      - Zuid-Holland., II.210.100
        - Kaart van de provincie Zuid-Holland, gemaakt op last van de Provinciale Staten., 1846; 65; 9 bladen; 1:50.000
          Zie Fockema Andreae, blz. 96
        - Nieuwe Kaart van het Zuid Westelijke deel van Holland, behelzende de Baljuwschappen Voorne, Putten enz. te Amsterdam bij Isaak Tirion., 1748; 66; 1 blad; 53 mm = 200 Rijnlandse roeden
          Atlantes deel III blz. 130
        - Nieuwe Kaart van het Zuid Oostelijke deel van Holland, behelzende de landen van Heusden, Altena, de Alblasserwaard, Krimpenerwaard, de Vijf Heerenlanden enz. enz. te Amsterdam bij Isaak Tirion., 1749; 67; 1 blad; 5 cm = 2000 Rijnlandse roeden
          Drie exemplaren
        - Haarlemmermeer Beschrijvin[g] van Rhijnland. Aantekening betreffende de realisatie van de plannen tot het droogleggen van de Haarlemmermeer., Begin 19e eeuw; 68; l stuk
          Manuscript
        - Nauwkeurige Kaart van de Haarlemmer of Leidsemeer... ingevolge de kaart door M. Bolstra... tot opheldering van den Tegenwoordigen Staat der Vereenigde Nederlanden. Uitgegeven door Is. Tirion., 1745; 69; 1 blad; 36 mm = 700 roeden